---
title: "WhatIsPrediction"
output: html_notebook
---

###Predicción 

Es necesario realizar una función predictiva que evalue las características de los elementos para identificar a qué grupo pertenece.

Los componentes de una predicción son:

1. Pregunta
2. Datos de entrada
3. Identificación de características medibles
4. Crear o seleccionar el algoritmo
5. Parámetros del algoritmo
6. Evaluación el algoritmo con nuevos datos

###Ejemplo SPAM

1. Pregunta
**¿Puedo utilizar características cuantitativas de los correos electrónicos para clasificarlos como SPAM/HAM?**
2. Datos de entrada. Se cargan los datos de la librería _kenrlab_
3. Características. Se calcula la frecuencia con la cual las palabras aparecen (por ejemplo, la frecuencia de la palabra en todas las palabras de un correo electrónico  _your_ = 2/17 = 0.118 = 11%)

```{r}
library(kernlab)
data("spam")
head(spam)
```

En este diagrama se muestra la frecuencia con la que se muestra la palabra _your_ en los correos electrónicos. El diagrama de densidad, en el eje **X** se muestra la frecuencia de la palabra y en la **Y** el número de veces que esa frecuencia aparece entre los correos.

```{r}
plot(density(spam$your[spam$type=="nonspam"]),
     col="blue", main="", xlab="Frecuency of 'your")
lines(density(spam$your[spam$type=="spam"]), col="red")
```

Se introduce una marca para identificar el límite que se usará para identificar cuándo es SPAM (si está por encima de  0.5) y cuando es HAM (si se encuentra por debajo de 0.5)

```{r}
plot(density(spam$your[spam$type=="nonspam"]),
     col="blue", main="", xlab="Frecuency of 'your")
lines(density(spam$your[spam$type=="spam"]), col="red")
abline(v=0.5, col="black")
```
4. Algoritmo. Frecuencia de una palabra > al valor de para predecir si es SPAM
5. Parámetros. Se determina a 0.5 como valor de predicción del algoritmo
6. Evaluación. El agoritmo tiene una exactitud para este caso en específico de 0.0.4590306 + 0.2923278 = 0.7513584 = 75%

```{r}
prediction <- ifelse(spam$your > 0.5, "spam", "nonspam")
table(prediction, spam$type)/ length(spam$type)
```

